Inventaris van het archief van Jan Hendrik van Kinsbergen (1735-1819) en van de Stichting Het Admiraal van Kinsbergenfonds (1819- ) over de jaren 1771-2012
Nationaal Archief, Den Haag
- Archief van de executeurs en administrateurs van de nalatenschap / het Admiraal Van Kinsbergenfonds (Aanwinsten 1990, 2011), C.
  - Administrateurs van de nalatenschap/Admiraal van Kinsbergenfonds, C.2.
    - Aflopende en vaste legaten en uitkeringen “in de geest van de admiraal”, C.2.6.
      - “Gelden in de geest van de admiraal”/Admiraal van Kinsbergenfonds, C.2.6.4.
        - Instituut te Elburg, C.2.6.4.2.
          - Financiële jaarverslagen van de Stichting Instituut van Opvoeding ingesteld door Luitenant-Admiraal Van Kinsbergen te Elburg over 1982., 1987-1993; 568; 1 pak
          - Ingekomen notitie van mr. Ph.J. van Beeck Calkoen voor de jaarvergadering van 28 mei 1988 over geschiedenis en juridische status van het Schipluidenfonds te Elburg 1809-1983, met bijlagen., 569; 1 omslag
          - Ingekomen en minuten van uitgaande stukken betreffende de jaarlijkse toelagen en rapportages van de scholen van het Instituut Van Kinsbergen te Elburg, met name van de Van Kinsbergen MAVO, in 1995 onderdeel geworden van de Van der Capellen Scholengemeenschap te Zwolle., 1991-1995; 570; 1 pak
        - DOESBURGFONDS, C.2.6.4.3.
          Zie B6.2. Zie ook Stadsarchief Doesburg (1811-1935), dat bewaard wordt bij streekarchivariaat De Liemers en Doesburg te Doesburg.
          - Ingekomen brief van Hendrik Jan baron van Loë over benoeming tot opvolger als administrateur na zijn overlijden van graaf van Lynden, gouverneur van Gelderland, en na diens overlijden baron van Lynden, hoofdschout van Overbetuwe, met een brief ingekomen bij laatstgenoemde., 1825, 1827; 571; 1 omslag (2 stukken) (L7, 8)
          - Bij D.R.J. baron van Lynden, ingekomen brief dd. 19 augustus 1832 van mr. M.J. de Kempenaar als executeur van de nalatenschap van baron van Loë met verzoek om aan te geven of hij de voorgestelde benoeming tot administrateur van het Doesburg-fonds en het legaat van Van Loë wil aanvaarden, met een uittreksel uit het testament van baron van Loë van 26 juni 1832 waarbij deze 5000 gulden vermaakt aan de stad Doesburg en afschrift van de verklaring van D.R.J. van Lynden dat hij als opvolger na zijn overlijden de burgemeester van Doesburg voordraagt., 1832, 1837; 572; 1 omslag (L9, 9a, 10)
          - Twee brieven van notaris Ketjen te Doesburg in 1832 en 1837 ingekomen bij respectievelijk D.R.J. van Lynden en zijn zoon W. van Lynden over hun opvolging als administrateur over het Doesburgfonds en het legaat van Van Loë, met een akte waarbij W. van Lynden Edward van Lynden benoemt tot opvolger als administrateur van deze fondsen., 1832, 1837, 1861; 573; 1 omslag (L11-14)
          - Rekening van inkomsten en uitgaven van het fonds voor Doesburg over de jaren 1847-1878., 1897-1931; 574; 1 omslag (2 katernen) (L1,2)
          - Twee bij W.R. baron van Lynden ingekomen brieven van notaris J.R. van der Boom te Doesburg over naamstelling van beleggingen van het legaat Van Loë., 1879, 1908; 575; 1 omslag (3 stukken) (L-15-16)
          - Bij baron W.R. van Lynden ingekomen brief van H. Visser van de Christelijk Philantropische Inrichtingen te Doetinchem, over het afgewezen verzoek om steun uit het Doesburgse fonds, een verklaring van W.R. van Lynden voor zijn opvolger als administrateur van de Doesburgse fondsen en het Van Kinsbergenfond, met een minuut van een uitgaande brief van C.Th.E. van Lynden van Sandeburg aan de inspecteur der Directe Belastingen over belastingvrijdom van het Van Loë fonds., 1921, 1928, 1935; 576; 1 omslag (3 stukken) (L-17,19-20)
            L-18 “Lijst van effecten van het Fonds voor Doesburg” ontbreekt
          - Stukken betreffen het Fonds voor Doesburg, “portefeuille L, nummers II-IX”., 1921-1945; 577; 1 pak
            II Correspondentie over ondersteuning van Ds. P.J.F. Van Voorst Vader, 1923-1944
            III Correspondentie over ondersteuning van mevr. F.E. Moosdorff-Bosman, 1924-1929
            IV Correspondentie over de ondersteuning van Ds. Ph.J. Hoedemaker, 1925-1929
            V Correspondentie over ondersteuning van de Vereeniging voor Christelijk Nationaal Onderwijs te Doesburg, 1921-1944
            VI Correspondentie over ondersteuning van J.W. Klop en N. de Wolf, 1930-1939
            VII Correspondentie met de vereniging Drusia over gebruik van de naam Admiraal van Kinsbergen voor een lange afstandsmars, 1936-1938
            VIII Bankafschriften en kwitanties met betrekking tot het Doesburgfonds, 1936-1943
            IX Correspondentie over ondersteuning van Jan Bolsenbroek, 1943-1945
          - Ingekomen stukken van Pierson, Heldring en Pierson over het beheer van de effectenportefeuille van het Doesburg Fonds., 1946-1963; 578; 1 pak
            Met opschrift: “nr. 1”
          - Jaarrekening van het Doesburgfonds., 1951-1959; 579; 1 omslag
          - Correspondentie over financiële ondersteuning uit het Doesburgfonds van de Christelijke Nationale School te Doesburg, voortgezet als MAVO ‘De Schutssluis’ en IJsselland MAVO, en beëindiging van de ondersteuning na fusie met vijf andere scholen tot Regionale Scholengemeenschap ‘Het Rhedens’., 1966-1999; 580; 1 omslag
          - Stukken betreffende beheer van het Doesburgfonds en daaruit verleende ondersteuning aan de Christelijke MAVO “De Schutsluis te Doesburg”., 1972-1979; 581; 1 omslag
        - Financiële ondersteuning/subsidies overige instellingen, C.2.6.4.4.
          - Bedankbrief van de administrateurs van het Van Kindbergenfonds aan de bestuurders van de Kweekschool voor de Zeevaart te Amsterdam voor de toezending van het door J.C.M. Warnsinck geschreven gedenkboek ter gelegenheid van het 150-jarige bestaan van de school, met een vouwblad met acht tekeningen over zee- en luchtvaart van Jo Spier en een uitnodiging voor het bijwonen van het jubileumdiner, deels gedrukt., 1935; 582; 1 omslag (E2-17)
            Het boek werd niet aangetroffen in het archief)
          - Financieel verslag van de Nederlandse Zeemans Centrale over het jaar 1961., [1962]; 583; 1 omslag
          - Correspondentie over jaarlijkse financiële bijdragen aan Hospitaalkerkschip ’De Hoop’., 1964-1988; 584; 1 pak
          - Correspondentie over jaarlijkse financiële bijdragen aan de Koninklijke Noord- en Zuid-Hollandsche Redding-Maatschappij (NZHRM), met halfjaarlijkse verslagen van de Maatschappij, genummerd 129, 131-133, 138-141, 143-144, 147, 151-152, 154-158., 1965-1990; 585; 1 pak
          - Stukken betreffende een financiële bijdrage aan de bouw van een clubhuis voor welpen en zeeverkenners van de Rambonnet Padvindersgroep te Elburg., 1967-1989; 586; 1 omslag
          - Stukken betreffende financiële ondersteuning van de Stichting Kweekschool voor de Zeevaart te Amsterdam., 1968-2000; 587; 1 pak
          - Stukken betreffende een jaarlijkse uitkering aan de Maatschappij tot Nut van ’t Algemeen., 1972-1983; 588; 1 pak
            Beëindigd in 1983
          - Stukken betreffende een financiële bijdrage aan het gemeentebestuur van Elburg ten behoeve van de uitbreiding, conservering en presentatie van de collectie prenten, documenten en voorwerpen over Van Kinsbergen in het gemeentemuseum., 1973-1974; 589; 1 omslag
          - Correspondentie met de Stichting Vrienden van het Jeugdtheater over financiële ondersteuning van het Jeugdtheater te Amsterdam., 1975-1980; 590; 1 omslag
          - Stukken betreffende de schenking van Fl.1000,- aan het Allard Pierson Museum ter gelegenheid van het 100-jarig jubileum van het museum., 1975-1976; 591; 1 omslag
          - Stukken over financiële ondersteuning van de Vereniging ter bevordering van Eurythmie., 1976-1989; 592; 1 omslag
          - Stukken betreffende financiële ondersteuning van het Marinemuseum te Den Helder met een exemplaar van de catalogus van de tentoonstelling “Slag bij de Doggersbank 1781”., 1981; 593; 1 omslag
          - Stukken betreffende financiële ondersteuning van de Stichting Joods Maatschappelijk Werk., 1984-1986; 594; 1 omslag
          - Stukken betreffende het geven van financiële ondersteuning aan de Nederlandse School voor Spraakvorming., 1984-1989; 595; 1 omslag
          - Stukken betreffende een financiële bijdrage aan een symposiumnummer van het Tijdschrift voor Zeegeschiedenis van de Nederlandse Vereniging voor Zeegeschiedenis., 1985; 596; 1 omslag
          - Stukken betreffende financiële ondersteuning van het Fries Scheepvaart Museum., 1985, 1988; 597; 1 omslag
          - Stukken betreffende financiële ondersteuning van het Werkcomité Grondwetswijziging., 1985, 1994; 598; 1 omslag
          - Stukken betreffende de met steun van het Admiraal van Kinsbergenfonds georganiseerde tentoonstelling “Sillages Néerlandais” (1989 oktober 12-1990 januari 1) in het Musée de la Marine te Parijs., 1987-1990; 599; 1 omslag
          - Stukken betreffende het geven van een financiële bijdrage voor de aanschaf van een zender en ontvanger aan het Koninklijk Instituut voor de Marine te Den Helder., 1988; 600; 1 omslag
          - Stukken betreffende een financiële bijdrage aan huisvesting van de Scoutinggroep Caspar di Robles te Harlingen op een binnenvaartschip., 1989-2000; 601; 1 omslag
          - Stukken betreffende financiële bijdragen aan de stichting Zuid-Hollandsche Maatschappij tot Redding van Schipbreukelingen te Rotterdam., 1989-1993; 602; 1 omslag
          - Stukken betreffende het verlenen van subsidie aan Stichting Zeekaderkorps Den Helder., 1990-1998; 603; 1 omslag
          - Stukken betreffende het verlenen van subsidie aan Stichting Werkzeil te Rotterdam., 1990; 604; 1 omslag
          - Stukken betreffende het geven van een financiële bijdrage voor het project Open Ateliers ’91 van de Belangenvereniging Zwolse Kunstenaars., 1990-1991; 605; 1 omslag
          - Stukken betreffende financiële ondersteuning van de stichting Watersport voor Gehandicaptem., 1991; 606; 1 omslag
          - Stukken betreffende het geven van een financiële bijdrage aan de stichting Museumhaven Zierikzee ten behoeve van de restauratie van de klipper “Van Kinsbergen”., 1992, 1994; 607; 1 omslag
          - Stukken betreffende het geven van een financiële bijdrage aan het Mariniersmuseum der Koninklijke Marine te Rotterdam., 1995-1997; 608; 1 omslag
          - Stukken betreffende financiële ondersteuning van de Hanze Hogeschool te Groningen voor een jubileumuitgave in het kader van 200 jaar Zeevaartonderwijs in Groningen., 1997; 609; 1 omslag
        - Verlening studietoelagen en beurzen aan personen, C.2.6.4.5.
          - Ingekomen voorstel van Hendrik van Stralen om een neef van de heer en mevrouw Molencaten, voor wie de admiraal op zij laatste levensdag heeft toegezegd de kosten voor een opleiding aan de Kweekschool voor de Zeevaart te voldoen, nu als eerste te laten profiteren van het Van Kinsbergenfonds., 1820 februari 14; 610; 1 stuk
          - Stukken betreffende het geven van een toelage aan een theologiestudente mevr. E. van Dijk., 1982-1986; 611; 1 omslag
          - Stukken betreffende de door E. Houtman met steun van het Van Kinsbergenfonds in 1985/86 gevolgde studie aan het Johns Hopkins University School of Advanced International Studies Bologna Center te Bologna., 1985-1986; 612; 1 omslag
          - Stuken betreffende verlening van een financiële bijdrage aan W.W. Latour voor het volgen van een opleiding aan de Graduate School of Business van de Stanford University te Standford (VS)., 1985-1987; 613; 1 omslag
          - Stukken betreffende verlening van een financiële bijdrage aan R.B. Prud’homme van Reine voor het schrijven van een proefschrift over Van Kinsbergen en voor het drukken en uitgeven van de betreffende biografie, met 4 kleurenfoto’s van de promotie van Prud’homme van Reine en krantenartikelen., 1986-1991; 614; 1 pak
          - Stukken betreffende de met steun van het Fonds gevolgde studie van mevr. C.H. Blom aan de European Institute of Business Administration te Fontainebleau., 1987-1988; 615; 1 omslag
          - Stukken betreffende de financiële bijdrage aan A.P. Oskam voor het volgen van een studie aan de Polytechnische School in Leicester., 1987; 616; 1 omslag
          - Stukken betreffende het geven van een toelage aan mevr. P. van D. voor het behalen van het praktijkdiploma boekhouden., 1988; 617; 1 omslag
          - Stukken betreffende verlening van een studiebeurs aan R. Vos voor het volgen van een opleiding aan de Hogere Zeevaartschool te Amsterdam., 1988-1992; 618; 1 omslag
          - Stukken betreffende betaling van collegegeld voor mevr. M.J. van R.., 1989; 619; 1 omslag
          - Stukken betreffende verlening van een studiebeurs aan mevr. A.O. de Visser voor het volgen van een MBA opleiding aan het Instituto de Estudios Superiores de la Empresa te Barcelona., 1988-1990; 620; 1 omslag
          - Stukken betreffende verlening van een beurs aan mevr. M. Slagter voor het volgen van een studie Architectural Conservation aan de Heriot Watt University in Edinburgh., 1989-1991; 621; 1 pak
          - Stukken betreffende het verlenen van een studiebeurs aan A.D. Montauban van Swijndregt voor vaatchirurgisch onderzoek bij de universiteit te Keulen., 1989; 622; 1 omslag
          - Stukken over het verlenen van een beurs aan R. Kroese voor een stage om een filtratie en sedimentatie installatie in Managua (Nicaragua) operationeel te maken voor onderwijsdoeleinden., 1989-1990; 623; 1 omslag
          - Stukken betreffende verlening van een studiebeurs aan mr.drs. E. Verhagen voor een onderzoek naar gezondheidsrechtelijke aspecten van HIV-tests in het Verenigd Koninkrijk., 1989-1990; 624; 1 omslag
          - Stukken betreffende het geven van een toelage aan M. S., student aan de Zeevaartschool te Rotterdam., 1990; 625; 1 omslag
          - Stukken betreffende verlening van een studiebeurs aan mevr. M. Vrouwenvelder voor het volgen van de post-doc studie “LLM Taxation” te New York., 1992-1993; 626; 1 omslag
          - Stukken betreffende het verlenen van een beurs aan mevr G. van Heemstra voor het volgen van een opleiding restauratie van schilderijen aan het Courtauld Institute of Art te Londen., 1992-1998; 627; 1 omslag
          - Stukken over het verlenen van een beurs aan mr.drs. Marjon Kroes voor het behalen van een doctorstitel internationaal recht te Cambridge., 1993; 628; 1 omslag
          - Stukken betreffende verlening van een beurs aan B.J.Schokking voor een studie rechtsfilosofie aan de Sorbonne te Parijs., 1993-1994; 629; 1 omslag
          - Stukken betreffende het verlenen van een studiebeurs aan mevr. E. Vos voor een post-doc studie aan het Europees Universitair Instituut te Florence., 1994, 1995; 630; 1 omslag
          - Stukken betreffende verlening van subsidie aan G.A. van Koeverden Brouwer voor deelname aan het door Universiteit Pittsburgh en het Institute for Shipboard Education georganiseerde programma Semester at Sea., 1995; 631; 1 omslag
          - Stukken betreffende verlening van een studiebeurs aan mevr. M. de Vroomen voor post-doc onderzoek aan het Department of Pediatrics and Cardio Vascular Research Institute van de Universiteit van California in San Francisco., 1995-1996; 632; 1 omslag
          - Stukken betreffende het verlenen van een studietoelage aan mevr. Q. S. van S., 1997-2001; 633; 1 omslag
          - Stukken betreffende verlening van een beurs aan J.J. Skolnik voor een studie aan de Royal College of Art te Londen., 1998, 2000; 634; 1 omslag
          - Stukken betreffende de met steun van het Admiraal van Kinsbergenfonds door Shirin Lallezari uitgevoerde onderzoek op het terrein van kinderhartchirurgie in Great Ormond Street Hospital te Londen., 1998-1999; 635; 1 omslag
          - Stukken betreffende het geven van een financiële bijdrage aan H. Stapelkamp voor de uitgave van zijn dissertatie over G. Fabius., 1999; 636; 1 omslag
    - Samenwerking met andere vermogensfondsen, C.2.7.
      - Jaarverslag van de Stichting Samenwerking Sociale Fondsen, met een kopie van de statuten uit 1972 van deze stichting., 1977; 637; 1 omslag
      - Stukken over vermelding in het Nederlandse Fondsenboek 1987 van de stichting Het Nederlands Informatiecentrum voor Fondsen met correspondentie over afgewezen en gehonoreerde verzoeken om een financiële bijdrage., 1988-1996; 638; 1 pak
      - Agenda’s en notulen met bijlagen van ledenvergaderingen van de Vereniging van Fondsen in Nederland., 1988-2001; 639-645; 7 pakken
        - 1988 november - 1991 december, 639
        - 1992-1994, 640
        - 1994 oktober -1996 juli, 641
        - 1996 augustus – 1998 juli, 642
        - 1998 oktober – 1999 september, 643
        - 1999 oktober -2000 oktober, 644
        - 2000 oktober 3 - 2001 september 19, 645
      - Correspondentie met uitgeverij GVU over de wens om het Admiraal van Kinsbergenfonds niet te vermelden in de digitale fondsengids., 1990, 1995; 646; 1 omslag
    - Zorg voor het archief, C.2.8.
      Zie ook inv.nrs.: 133, 134, 139, 430, 525
      - Stukken betreffende de aankoop door algemeen rijksarchivaris Mr. H. Hardenberg - in opdracht van de administrateurs en ten laste van het Van Kinsbergenfonds - van een collectie brieven van Van Kinsbergen aangeboden door G.B. Ramazotti te San Remo en inbewaringgeving van deze stukken aan het Algemeen Rijksarchief., 1957; 647; 1 omslag
      - Plaatsingslijsten van de rubrieken A-Z van het archief [opgesteld door Van Hardenbroek], met hiaten., Z.j; 648; 1 omslag
        Betreft de lijsten A (1-54), B (1-81), B2 (1-26), C2 (1-46), D (1-64), D2 (1-109), E (1-227), E2 (1-16), EE (1-28), F2 (1-39), I (1-40), L (1-20, X (1-18), Z (1-9)
      - Stukken betreffende de schenking door het Van Kinsbergenfonds aan het Algemeen Rijksarchief van zeven dozen met archiefstukken, die deels bestaan uit de stukken vermeld in de in het archief aangetroffen plaatsingslijsten [van Van Hardenbroek]., 1990, 1992; 649; 1 omslag
      - Minuut van een uitgaande brief aan het Algemeen Rijksarchief ten geleide van een verzoek van C.W. Brockmeier te Enschede om informatie over de familie Bohlander in de stamboom van Van Kinsbergen., 1993; 650; 1 omslag
    - Varia, C.2.9.
      - “De Graftombe van ’s Lands zeehelden Cornelis en Jan Evertszoon hersteld”, lofzang van de hand van M.C. van Hall, gedrukt., 1816; 651; 1 stuk
      - Affiches van G[eorge] van Raemdonck “Door nalatigheid en de zorgvuldigheid niet in acht te nemen zijn vele vrouwen en wezen van de slachtoffers van hun dienstplicht onverzorgd achtergebleven” en “Het mobilisatiekruis dat de spreker [ van een feestrede] niet ziet”., [1914-1915]; 652; 1 omslag (2 stukken)
        G. van Raemdonck (1888-1966), Belgisch striptekenaar, cartoonist, boekillustrator.
      - Krantenknipsel over de verkoop door Estland [op 20 augustus 1933] van de in 1918 door de Engelsen op de Russen veroverde en daarna aan Estland geschonken oorlogsschepen Lennuk en Vambola met vermelding dat de Vambola toen deze in Russische dienst was de naam ”Kapitan Kinsbergen” droeg., 653; 1 stuk.